【裁判字號】    89,上易,986
【裁判日期】    890920
【裁判案由】    詐欺
【裁判全文】
臺灣高等法院臺中分院刑事判決                    八十九年度上易字第九八六號
    上  訴  人  臺灣台中地方法院檢察署檢察官
    被      告  乙○○
右上訴人因被告詐欺案件，不服台灣台中地方法院八十九年度易字第四二六號中華民
國八十九年三月八日第一審判決（起訴案號：台灣台中地方法院檢察署八十八年度偵
字第二二四七三號）提起上訴，本院判決如左：
    主  文
原判決撤銷。
乙○○意圖為自己不法之所有，以詐術使人將本人之物交付，處拘役肆拾日。緩刑貳
年。
    事  實
一、乙○○曾於民國（下同）七十三年間因恐嚇罪，經台灣台北地方法院判處有期徒
    刑一年十月，於七十五年二月二十六日執行完畢（不構成累犯）。其於八十七年
    間，因常至丙○○所經營位於台中市○○街四五七號之紅茶店消費而認識丙○○
    ，竟意圖為自己不法之所有，於同年六月間，向丙○○誆稱：其有台北朋友在日
    盛證券股份有限公司（下稱日盛證券公司）公司工作，可幫忙投資股票，保證六
    個月可獲利還本云云，丙○○不疑有詐，乃於八十七年六月二十日提領新台幣（
    下同）二十五萬元給乙○○，接續又於同年七月十五日，在紅茶店內又交付五萬
    元現金給乙○○，乙○○便於同日簽發面額三十萬元之本票給丙○○收執，詎乙
    ○○取得該三十萬元後，即避不見面，丙○○經聯絡無著後，始知受騙。
二、案經丙○○訴請台灣台中地方法院檢察署檢察官偵查起訴。
    理  由
一、訊據被告固坦承曾收受丙○○交付之投資款三十萬元，惟矢口否認有詐欺犯行，
    辯稱：其與告訴人原即為朋友關係，「陳志銘」是二人共同之朋友，是告訴人自
    行表示要投資股票，「陳志銘」向其表示他以前在日盛證券公司工作時，告訴人
    亦有在場，後來伊找不到陳志銘伊為了盡道義上責任，才開本票給告訴人，伊亦
    是被害人等語。經查，右揭事實，迭經告訴人丙○○在偵查、原審及本院指述綦
    詳，且有被告簽發本票影本一紙在卷可稽（在八十八年他字第一四四四號偵查卷
    ；原審卷第十九頁））。被告所供稱其朋友「陳志銘」在日盛證券公司工作乙節
    ，據日盛證券公司於八十八年十一月十六日函復檢察官：該公司員工無「陳志銘
    」者等語（見偵查卷第五頁），可見被告此部分供陳不實。又被告辯稱：伊與「
    陳志銘」談投資事之時，告訴人亦在場云云，亦為告訴人丙○○所否認而不可信
    。因此，被告向告訴人訛稱有朋友在證券公司上班，可投資獲利，於取得告訴人
    信賴騙得三十萬元後，即避不見面，顯然蓄意詐欺。綜上所述，本件事證明確，
    被告所否認與辯解無非卸責飾詞，核無可採，其犯行洵堪認定。
二、核被告所為，係犯刑法第三百三十九條第一項之詐欺罪。被告雖二度受領人交付
    之金額，惟係基於同一次之詐欺手法，騙得告訴人於短時間內接續交付金錢，為
    一接續犯行為，非二詐欺犯行基於概括之犯意而為之連續犯。原審未審及此，遽
    以：被告對於告訴人未施何詐術，再本件被告已與告訴人和解，而為被告無罪判
    決之諭知，自難謂洽，檢察官上訴意旨執此指摘原判決諭知無罪為不當，為有理
    由，自應由本院將原判決撤銷改判。爰審酌被告之素行不佳、犯罪之動機、目的
    、手段、與被害人平日之關係、犯罪所生之損害、犯罪後態度等一切情狀，量處
    其刑如主文第二項所示。查被告曾於七十三年間因恐嚇罪，經台灣台北地方法院
    判處有期徒刑一年十月，於七十五年二月二十六日執行完畢。其於五年內未曾受
    有期徒刑以上刑之宣告，有本院被告全國前案紀錄表可稽，本件已與告訴人和解
    ，於簽立和解書時已給付現款二十萬元代為清償，餘款及利息告訴人則不再請求
    ，此並有告訴人與被告二人簽立之和解書在卷可據（見原審卷第十七－十八頁）
    ，其經此次偵查、審判程序及刑之宣告，當知所警惕，而無再犯之虞，本院因認
    其所受之宣告刑以暫不執行為適當，爰併宣告緩刑二年，以啟自新。
據上論斷，應依刑事訴訟法第三百六十九條第一項前段、第三百六十四條、第二百九
十九條第一項前段，刑法第三百九十九條第一項、第七十四條第二款，罰金罰鍰提高
標準條例第一條前段判決如主文。
本案經檢察官甲○○到庭執行職務。
中      華      民      國    八十九    年      九      月     二十     日
                                  臺灣高等法院臺中分院刑事第七庭
                                        審判長法  官  林  榮  龍
                                              法  官  黃  日  隆
                                              法  官  江  錫  麟
右正本證明與原本無異。
不得上訴。
      書記官  謝  雅  惠
中      華      民      國    八十九    年      九      月     二十一   日
附錄：本案論罪科刑法條全文
刑法第三百三十九條
意圖為自己或第三人不法之所有，以詐術使人將本人或第三人之物交付者，處五年以
下有期徒刑、拘役或科或併科一千元以下罰金。
以前項方法得財產上不法之利益或使第三人得之者亦同。
前二項之未遂犯罰之。
                                                                        Ｃ


司法院資訊處製作；財團法人民間司法改革基金會備份。
